【裁判字號】    95,交聲,180
【裁判日期】    950522
【裁判案由】    違反道路交通管理處罰條例聲明異議
【裁判全文】
臺灣臺北地方法院交通事件裁定         95年度交聲字第180號
原處分機關  臺北市交通事件裁決所
受處分人    甲○○
上列受分人因違反道路交通管理處罰條例案件，對於台北市交通
事件裁決所94年8月9日所為之處分（原處分：北市交裁三字第裁
22-ABL801032號)聲明異議，本院裁定如下：
    主  文
異議駁回。
    理  由
一、按汽車駕駛人於行駛道路時，使用手持式行動電話進行撥接
    或通話者，處新台幣（下同）三千元之罰鍰，道路交通管理
    處罰條例第三十一條之一第一項定有明文。是汽車駕駛人於
    行駛道路時，使用手持式行動電話進行撥接或通話而為警舉
    發，於舉發通知單上所載之應到案日期前到案聽候裁決，經
    處罰機關調查後仍認定其有上開違規行為者，依違反道路交
    通管理事件統一裁罰基準及處理細則第四十四條第一項及違
    反道路交通管理事件統一裁罰基準表（以下稱基準表）之規
    定，應對該行為人處以三千元之罰鍰。
二、原處分意旨略以: 受處分人即異議人甲○○於民國九十三年
    八月六日十八時四十一分許，駕駛車號為6C－三二一八號之
    自用小客車，行經台北市○○○路○段六六巷二十九號時，
    於行駛中使用手持式行動電話進行撥接通話，適為在該處執
    勤之台北市政府警察局松山分局交通分隊員警姚倍安攔停，
    而以受處分人有前揭違反道路交通管理處罰條例第三十一條
    之一規定之行為當場掣單舉發，惟受處分人拒絕於舉發通知
    單上簽章, 依違反道路交通管理事件統一裁罰基準及處理細
    則第十一條規定, 視為已收受。處分機關認受處分人確有前
    開違規行為，以「汽車駕駛人於行駛道路時, 使用手持式行
    動電話進行撥接者」之違規事實，並依道路交通管理處罰條
    例第三十一條之一第一項，於九十四年八月九日裁處受處分
    人罰鍰三千元等事實，此有台北市政府警察局舉發違反道路
    交通管理事件通知單、台北市政府警察局松山分局函、台北
    市交通事件裁決函及裁決書、交通違規案件陳述書 (異議狀
    ) 、台北市交通事件裁決所送達證書等影本在卷可稽。
三、受處分人於聲明異議狀內固不否認有於前開時地停紅燈之際
    手持行動電話為警攔停等事實，惟矢口否認違反道路交通管
    理處罰條例，辯稱：其未行通話云云。按道路交通管理處罰
    條例第三十一條之一所稱之「行駛道路」，係指駕駛車輛使
    用道路行駛之情形，是駕駛人於道路上駕駛車輛因交通標誌
    、號誌或交通勤務警察指揮所為之暫時停止狀態，仍屬行駛
    道路之行為; 又受處分人道路行駛時, 應手眼協調、手腳配
    合, 專注駕駛, 尤其手部控制著車輛之起步、方向、進退換
    檔、加減速、停煞等車輛行進之必要動作, 在在攸關自己及
    用路人之安全, 受處分人自稱手持行動電話, 但未通話置辯
    , 惟駕駛車輛並不須手持著行動電話, 然手持式行動電話之
    使用, 卻有礙駕駛; 手持式行動電話, 功能繁多, 最常用者
    為撥接與通話, 於行駛中或等交通號誌時, 持手持式行動電
    話, 其目的為何? 昭然若揭: 何況手持式行動電話款式推陳
    出新, 其撥接及通話, 簡易而迅速, 在一、二鍵瞬間即行,
    停話亦如此, 比傳統電話之撥、接、停快捷, 單純之撥接與
    通話持即足分心, 危害自己或公眾, 如果非撥接或通話, 而
    操作手持式行動電話之其他功能, 如簡訊、上網、遊戲、電
    視.. 等, 更易使駕駛人分心, 造成無窮潛在、不定時之危
    害, 舉輕明重, 亦非允當。本件舉發員警於台北市交通事件
    裁決所函查後, 仍指述受處分人行駛於道路時違規使用手持
    式行動電話進行通話, 有台北市政府警察局松山分局九十四
    年十二月二十八日北市警松分交字第09434213700號函在卷
    可稽。
    是受處分人上開所辯，顯屬無據，不足採信。
    本件事證明確，受處分人確有前揭違規行為，應堪認定。
四、綜上所述，受處分人確有於行駛道路時使用手持式行動電話
    進行撥接或通話，自屬違反道路交通管理處罰條例第三十一
    條之一之規定，原處分機關依道路交通管理處罰條例第三十
    一條之一第一項之規定裁處受處分人罰鍰三千元，經核並無
    違誤。本件受處分人猶執前詞，指摘原處分不當，自無理由
    ，應予駁回。
據上論斷，應依道路交通案件處理辦法第十九條，裁定如主文。
中    華    民    國    95    年    5     月    22    日
                              交通法庭法  官  周祖民
以上正本證明與原本無異
如不服本裁定應於送達後5日內向本院提出抗告狀
                                書記官  林明龍
中    華    民    國    95    年    5     月    22    日


司法院資訊處製作；財團法人民間司法改革基金會備份。
